臺灣彰化地方法院刑事判決
111年度交易字第495號
公  訴  人  臺灣彰化地方檢察署檢察官
被      告  張家豪


上列被告因公共危險案件，經檢察官提起公訴（111年度偵字第8
235號），被告自白犯罪，本院依簡式審判程序審理，茲判決如
下：
    主    文
張家豪犯刑法第一百八十五條之三第一項第一款之服用酒類駕駛
動力交通工具罪，處有期徒刑陸月，併科罰金新臺幣伍萬元，有
期徒刑如易科罰金，罰金如易服勞役，均以新臺幣壹仟元折算壹
日。
    犯罪事實及理由
一、犯罪事實
    張家豪對於因飲酒後而精神狀況不佳反應較為遲緩，無法為
    安全之駕駛已有認識，於民國111年5月28日下午6時許，在
    彰化縣○○鄉○○路0段00巷00號住處飲用鹿茸酒1瓶，於同日下
    午近8時許飲畢後，而有吐氣所含酒精濃度達每公升0.25毫
    克以上之情形，仍駕駛車牌號碼000-000號普通重型機車自
    上址住處出發前往便利商店。嗣於同日下午8時5分許，行經
    彰化縣○○鄉○○路000號OK便利商店前，因停車滑倒不慎撞及
    林茂圳停放在該處之車牌號碼000-0000號普通重型機車（無
    人受傷），經警據報到場處理，並對張家豪施以吐氣酒精濃
    度檢測，於同日下午9時20分許，測得其吐氣所含酒精濃度
    為每公升1.18毫克。
二、證據
  ㈠被告於警詢、偵查及本院審理中之自白。
　㈡證人林茂圳、林建帆於警詢之證述。
　㈢現場與機車照片、道路交通事故現場（草）圖、道路交通事
    故調查報告表㈠、㈡-1、彰化縣警察局酒精測定紀錄表、彰化
    縣警察局舉發違反道路交通管理事件通知單及駕籍詳細資料
    報表等件附卷可憑。
三、論罪科刑
　㈠核被告所為，係犯刑法第185條之3第1項第1款之服用酒類駕
    駛動力交通工具罪。
　㈡被告前因公共危險案件，經本院以109年度交易字第413號判
    決，判處有期徒刑6月確定，於111年1月27日易服社會勞動
    執行完畢等情，業據檢察官於本院審理中指明在案，被告對
    此亦不爭執（參本院卷第34頁），並有臺灣高等法院被告前
    案紀錄表在卷可按（參本院卷第14頁），被告於上開有期徒
    刑執行完畢後，5年以內故意再犯本案有期徒刑以上之罪，
    符合刑法第47條第1項累犯規定；本院斟酌被告前已有同罪
    質之酒後駕車公共危險案件，經科刑執行之紀錄，並審酌本
    案犯罪情節，認本案不因累犯之加重致被告所受刑罰有超過
    其所應負擔罪責，及使其人身自由受過苛侵害之情形，適用
    累犯加重之規定，核無司法院大法官釋字第775號解釋意旨
    所稱不符合罪刑相當原則之情形，是依刑法第47條第1項之
    規定，加重其刑。
　㈢審酌被告自陳：五專畢業之智識程度，未婚，尚未生育子女
    ，目前於工廠上班，月薪約新臺幣2萬5千元，父母健在，父
    親開計程車，母親退休由其扶養，另有1名胞弟等家庭生活
    經濟狀況；除前述構成累犯之酒後駕車公共危險前案外，另
    於102年間、105年間因酒後駕車之公共危險案件，經判決罪
    刑確定並執行完畢等情，亦有臺灣高等法院被告前案紀錄表
    在卷可稽，其仍未知戒慎，本件經警測得其吐氣酒精濃度值
    每公升1.18毫克，已有吐氣所含酒精濃度達每公升0.25毫克
    以上之情形，猶騎乘普通重型機車於道路上，漠視公眾交通
    安全，枉顧其他用路人之生命、身體、財產安全，其犯後坦
    承犯行之態度；並參考被告本件酒後駕車行為「違反道路交
    通管理事件統一裁罰基準表」須繳納金額（5年內第二次違
    反），本罪之法定刑為3年以下有期徒刑（最低刑度為有期
    徒刑2月），得併科30萬元以下罰金等一切情狀，核情量處
    如主文所示之刑，並諭知易科罰金、易服勞役之折算標準。
據上論斷，應依刑事訴訟法第273條之1第1項、第299條第1項前
段、第310條之2、第454條第1項，刑法第185條之3第1項第1款、
第47條第1項、第41條第1項前段、第42條第3項前段，刑法施行
法第1條之1第1項，判決如主文。
本案經檢察官王銘仁提起公訴，檢察官陳靚蓉到庭執行職務。
中　　華　　民　　國　　111 　年　　7 　　月　　29　　日
                    刑事第六庭  法  官  呂美玲
以上正本證明與原本無異。
如不服本判決應於收受判決後20日內向本院提出上訴書狀，並應
敘述具體理由。其未敘述上訴理由者，應於上訴期間屆滿後20日
內向本院補提理由書( 均須按他造當事人之人數附繕本) 「切勿
逕送上級法院」。
中　　華　　民　　國　　111 　年　　7 　　月　　29　　日
                                書記官  鍾宜津
附錄法條：
中華民國刑法第185條之3第1項第1款
駕駛動力交通工具而有下列情形之一者，處三年以下有期徒刑，
得併科三十萬元以下罰金：
一、吐氣所含酒精濃度達每公升零點二五毫克或血液中酒精濃度
    達百分之零點零五以上。